fi: Yhteensopiva vauhtipyörän tyyppi: Yhteensopiva molempien kanssa; Kaksoismassavauhtipyörä (DMF); Kiinteä vauhtipyörä (SMF); Tuntematon / ei määritetty; Muu
es: Tipo de volante compatible: Compatible con ambos; Volante bimasa (DMF); Volante monomasa (SMF); Desconocido/no especificado; Otro
ko: 호환 플라이휠 유형: 둘 다 호환; 듀얼 매스 플라이휠(DMF); 싱글 매스 플라이휠(SMF); 알 수 없음/지정되지 않음; 기타
cs: Kompatibilní typ setrvačníku: Kompatibilní s oběma; Dvouhmotový setrvačník (DMF); Jednohmotový setrvačník (SMF); Neznámé / není specifikováno; Jiné
vi: Loại bánh đà tương thích: Tương thích với cả hai; Bánh đà khối lượng kép (DMF); Bánh đà khối lượng đơn (SMF); Không xác định/Không được chỉ định; Khác
th: ประเภทล้อตุนกำลังที่เข้ากันได้: รองรับทั้งสองแบบ; ฟลายวีลแบบมวลคู่ (DMF); ฟลายวีลแบบมวลเดี่ยว (SMF); ไม่ทราบ/ไม่ได้ระบุ; อื่นๆ
sk-SK: Kompatibilný typ zotrvačníka: Kompatibilné s oboma; Dvojhmotový zotrvačník (DMF); Jednohmotový zotrvačník (SMF); Neznáme/nešpecifikované; Iné
el: Συμβατός τύπος σφονδύλου: Συμβατό και με τα δύο; Βολάν διπλής μάζας (DMF); Βολάν μονής μάζας (SMF); Άγνωστο/Δεν προσδιορίζεται; Άλλο
de: Kompatibler Schwungradtyp: Mit beiden kompatibel; Zweimassenschwungrad (ZMS); Einmassenschwungrad (EMS); Unbekannt/Keine Angabe; Sonstige
sv: Kompatibel svänghjulstyp: Kompatibel med båda; Dubbelmassesvänghjul (DMF); Enkelmassesvänghjul (SMF); Okänd/ej angiven; Annat
pt-PT: Tipo de volante compatível: Compatível com ambos; Volante bimassa (DMF); Volante monomassa (SMF); Desconhecido/não especificado; Outro
en: Compatible flywheel type: Compatible with both; Dual-mass flywheel (DMF); Single-mass flywheel (SMF); Unknown/Not specified; Other
pl: Zgodny typ koła zamachowego: Kompatybilne z obydwoma; Dwumasowe koło zamachowe (DMF); Jednomasowe koło zamachowe (SMF); Nieznane / nieokreślono; Inne
lt-LT: Suderinamo tipo smagratis: Suderinamas su abiem; Dviejų masių smagratis (DMF); Vienos masės smagratis (SMF); Nežinoma / nenurodyta; Kita
it: Tipo di volano compatibile: Compatibile con entrambi; Volano a doppia massa (DMF); Volano a massa singola (SMF); Sconosciuto/non specificato; Altro
da: Kompatibel svinghjulstype: Kompatibel med begge; Dobbeltmasse-svinghjul (DMF); Enkeltmasse-svinghjul (SMF); Ukendt/ikke angivet; Andet
hu: Kompatibilis lendkerék-típus: Mindkettővel kompatibilis; Kettőstömegű lendkerék (DMF); Egytömegű lendkerék (SMF); Ismeretlen / nem megadott; Egyéb
sl-SI: Združljiva vrsta vztrajnika: Združljivo z obojim; Dvomasni vztrajnik (DMF); Enomasni vztrajnik (SMF); Neznano/ni navedeno; Drugo
zh-CN: 适用飞轮类型: 两者均兼容; 双质量飞轮 (DMF); 单质量飞轮 (SMF); 未知/未指定; 其他
pt-BR: Tipo de volante compatível: Compatível com ambos; Volante bimassa (DMF); Volante monomassa (SMF); Desconhecido/Não especificado; Outro
hr-HR: Kompatibilna vrsta zamašnjaka: Kompatibilno s oboje; Zamašnjak s dvostrukom masom (DMF); Zamašnjak s jednostrukom masom (SMF); Nepoznato / nije navedeno; Ostalo
nb: Kompatibel flyhjul-type: Kompatibel med begge; Dobbeltmasse-svinghjul (DMF); Enkeltmasse-svinghjul (SMF); Ukjent / ikke spesifisert; Annet
ro-RO: Tip de volant compatibil: Compatibil cu ambele; Volant cu masă dublă (DMF); Volant cu masă simplă (SMF); Necunoscut/Nespecificat; Altele
nl: Compatibel type vliegwiel: Compatibel met beide; Dubbelmassavliegwiel (DMF); Enkelmassavliegwiel (SMF); Onbekend/niet gespecificeerd; Overig
bg-BG: Съвместим тип маховик: Съвместим и с двата вида; Двумасов маховик (DMF); Едномасов маховик (SMF); Неизвестен/не е посочен; Други
zh-TW: 相容飛輪類型: 兩者皆相容; 雙質量飛輪 (DMF); 單質量飛輪 (SMF); 未知/未指定; 其他
tr: Uyumlu volan tipi: Her ikisiyle de uyumlu; Çift kütleli volan (DMF); Tek kütleli volan (SMF); Bilinmiyor/Belirtilmemiş; Diğer
fr: Type de volant d'inertie compatible: Compatible avec les deux; Volant bimasse (DMF); Volant monomasse (SMF); Inconnu / non spécifié; Autre
ja: 対応フライホイールタイプ: 両方に対応; デュアルマスフライホイール (DMF); シングルマスフライホイール (SMF); 不明 / 指定なし; その他
ru: Совместимый тип маховика: Совместимо с обоими; Двухмассовый маховик (DMF); Одномассовый маховик (SMF); Неизвестно / не указано; Другое